臺灣苗栗地方法院刑事判決　　　　 　　　　　　　　　九十三年度簡上字第八號
　　上　訴　人
　　即　被　告　 乙○○
右上訴人因公共危險案件，不服本院苗栗簡易庭九十二年度苗交簡字第三七○號，中
華民國九十二年十一月二十八日第一審簡易判決（聲請簡易處刑案號：臺灣苗栗地方
法院檢察署九十二年度偵字第四○九號）提起上訴，本院管轄第二審合議庭判決如左
：
    主  文
上訴駁回。
    事  實
一、乙○○於民國九十二年八月十五日十二時許，在苗栗縣頭份鎮○○街新祥珍餐廳
　　飲用台灣啤酒二杯後，明知其已因飲用酒類無法安全駕駛動力交通工具，竟於同
　　日二十時二十分，駕駛車牌號碼ＭＦ─１３６７號自用小客車，沿苗栗縣頭份鎮
    ○○路由南往北方向行駛欲返回居住處，嗣於同日二十時二十五分，行經東興路
    二０三號前欲轉彎時，因不勝酒力而意識模糊、反應遲鈍，不慎擦撞停放於路旁
    甲○○所有車牌號碼ＰＭ─８１５３號自用小客車，詎乙○○竟未停車察看，而
    逕駕車逃逸，嗣經甲○○之母記下車號，再報由員警循線於九十二年八月十六日
    凌晨零時許，在苗栗縣頭份鎮田寮里二十四鄰華夏新村一一０號四樓之二查獲乙
    ○○及其肇事車輛，並隨即於苗栗縣警察局頭份分局頭份派出所對乙○○測試其
    酒精濃度測得呼氣值達每公升０‧三五毫克，而查悉上情。
二、案經苗栗縣警察局頭份分局報告臺灣苗栗地方法院檢察署檢察官聲請簡易判決處
    刑。
　　　理  由
一、上訴人即被告上訴意旨略以：上訴人於九十二年八月十五日晚上八時許，因駕車
    不慎撞到停放在路旁的自小客車，下車察看，因未能尋獲車主，因此逕行返家，
    二十三時就寢前喝一小杯酒，隔日凌晨一時許，熟睡中被頭份派出所員警敲門驚
    醒，上訴人之配偶要求次日早上製作筆錄，為警員拒絕，強行叫醒上訴人，並押
    往分局製作筆錄，並測試酒精濃度，上訴人曾告知警員，睡前剛喝一小杯酒，如
    此酒測不實在，請求明早再製作筆錄，仍被拒絕，本案竟以酒精測定值為唯一之
    證據。本案因未於肇事當時測試酒精濃度，於四小時後測試，復未審酌中間已喝
    一小杯酒，欠缺連貫性，以此酒精測試值為證據，實有未當。又刑事訴訟法第九
    十八條規定：「訊問被告應出以懇切之態度，不得用強暴、脅迫、利誘、詐欺、
    疲勞訊問或其他不正之方法。」；另同法第一百條之三規定：「司法警察官或司
    法警察詢問犯罪嫌疑人，不得於夜間行之。」是以頭份派出所員警於深夜一時許
    ，將上訴人從睡夢中吵醒，且未經上訴人同意而強行押往派出所製作筆錄、測試
    酒精濃度，與法有違，因此請求撤銷原判決，改判決無罪云云。
二、惟查：
  （一）上訴人乙○○於警訊自陳於九十二年八月十五日二十時二十分自新祥珍餐廳
        出來後即未再飲酒（台灣苗栗地方法院檢察署九十二年度偵字第四○九九號
        卷，下稱偵查卷，第五頁），而員警於九十二年八月十五日凌晨一時十五分
        ，查獲被告乙○○後所實施之酒精濃度測試值達每公升０‧三五毫克，有酒
        精測定值一紙在卷可稽（偵查卷第十一頁）。參證卷附的道路交通事故現場
        圖（偵查卷第八頁）、苗栗縣警察局舉發道路交通管理事件通知單影本（偵
        查卷第十三頁）、照片十八張（偵查卷第十九頁至第二七頁）、甲○○證詞
        （偵查卷第六頁）、和解書（偵查卷第十八頁），足證上訴人乙○○確實於
        酒後駕駛自小客車撞擊他人停放路邊的自小客車。
  （二）依據上訴人自陳係駕駛自小客車撞擊停放路旁自小客車後，因找不到車主而
        先行離去，因此警員以「未於肇事當時測試酒精濃度」，係因上訴人在撞擊
        他人車輛後，未報警處理，致承辦警員無法在肇事現場測試酒精濃度值，若
        被告當時留在現場，警員又何須至其住處？再者，上訴人辯稱「於四小時後
        測試，復未審酌中間已喝一小杯酒，欠缺連貫性因果關係」云云，亦係因為
        上訴人在肇事後離開現場，承辦警員偵查現場採集證據後才循線查出上訴人
        施測試酒精濃度時，有序號、日期案號、歸零、測定值、受測者簽名（即測
        試值有上訴人乙○○的簽名蓋章）、地點、施測者的職章、牌照號碼（詳見
        偵查卷第十一頁，酒精測試值），其測試過程均依法施作，及斟酌上訴人於
        警訊時供稱，發生交通事故後，並沒有再飲酒（詳見偵查卷第五頁），且卷
        內並無證據足以證明承辦警員有違法取證之情形，因此承辦警員對上訴人實
        施酒精測試於法並無不合，該酒精測定值亦無不得作為證據之情形。且就醫
        學文獻所知，雖每個人飲酒後之生理反應不同，惟一般而言飲用同量酒精後
        對每個人之身體影響應屬類似，且酒精濃度會因酒後之時間經過及遇肇事突
        然受驚清醒而漸消退，因此離開喝酒時間越久，所測試之酒精濃度會越少，
        本件上訴人於中午時間喝酒，肇事時間為晚上八時二十五分，實施酒精測試
        時間為翌日凌晨一時十五分，酒精測試值為每公升０‧三五毫克。如果在肇
        事當時測試，酒精測試值應高於每公升０‧三五毫克。
  （三）至上訴人所辯：刑事訴訟法第九十八條規定訊問被告應出以懇切之態度，不
        得用強暴、脅迫、利誘、詐欺、疲勞訊問或其他不正之方法；另同法第一百
        條之三規定司法警察官或司法警察詢問犯罪嫌疑人，不得於夜間行之。本件
        頭份派出所員警於深夜一時許，將上訴人從睡夢中吵醒，未經上訴人同意，
        而強行帶至派出所製作筆錄、測試酒精濃度，與法有違云云。經查閱頭份分
        局頭份派出所九十二年八月十五日（應為十六日）一時四十分所製作之詢問
        （調查）筆錄，問題第一行即為「現在是夜間一時四十分，妳是否願意接受
        詢問？目前精神狀況？」上訴人回稱：我願意接受詢問（然後上訴人簽名按
        指印）。很好（詳見偵查卷第四頁）。因此雖然刑事訴訟法第一百條之三規
        定司法警察官或司法警察詢問犯罪嫌疑人，不得於夜間行之，然依同法條但
        書規定，如經受詢問人明示同意者不在此限，既然上訴人同意警方夜間詢問
        ，且除此外，上訴人亦未提出其他承辦警員有何違法取證的情形，本院復查
        無其他積極證據足以證明承辦警員有上訴人所稱的違法情形，所辯應為事後
        卸責之詞，尚難採信。
四、綜上所述，上訴人在本院並未就公共危險事實另提出其他有利之證據及辯解，上
    開辯解，自不足採信。核被告所為係犯刑法第一百八十五條之三之服用酒類不能
    安全駕駛動力交通工具而駕駛罪，本件原審判決認事用法，並無違誤，且量刑亦
    稱妥適，上訴人以上揭理由，指摘原判決不當，非有理由，應予駁回。
五、被告經合法傳喚，無正當理由不到庭，爰不待其陳述，逕行判決。
據上論斷，應依刑事訴訟法第四百五十五條之一第一項、第三項、第三百七十一條、
第三百六十八條，判決如主文。
本案經檢察官黃智炫到庭執行職務。
中      華      民      國        九十三    年    四    月    三十    日
                                臺灣苗栗地方法院刑事第三庭
                                      審判長法  官  劉  興  浪
                                            法  官  蔡  志  宏
                                            法  官  張  珈  禎
右正本證明與原本無異。
不得上訴。
                                            書記官  盧  俊  良
中      華      民      國        九十三    年    四    月    三十    日
